臺灣高等法院刑事判決　　　　　　 96年度上更(一)字第554號
上　訴　人
即　被　告　戊○○
選任辯護人　邱鎮北律師
　　　　　　魏釷沛律師
　　　　　　鄧湘全律師
上列上訴人因違反貪污治罪條例等案件，不服臺灣桃園地方法院
95年度訴字第225號，中華民國96年1月22日第一審判決（起訴案
號：臺灣桃園地方法院檢察署94年度偵字第18917號），提起上
訴，經判決後，由最高法院發回更審，本院判決如下：
    主  文
原判決撤銷。
戊○○行使公務員明知為不實之事項，而登載於職務上所掌之公
文書，足以生損害於公眾及他人，處有期徒刑壹年，減為有期徒
刑陸月；緩刑貳年。
    事  實
一、戊○○前於民國 (下同)94 年2月間，任職於桃園縣政府警
    察局桃園分局（下稱桃園分局）擔任偵查員，負責刑事偵查
    業務，為依法令服務於國家所屬機關而具有法定職務權限之
    公務員。緣於94年2月15日上午，戊○○在桃園分局刑事組
    （現已改制為偵查隊）接受民眾丙○○、符偉修兄弟報案，
    由符偉修二人交付於94年2月14日22時30分許，在臺北縣板
    橋市○○路○段之永和豆漿店，自甲○○處取得不具殺傷力
    之玩具手槍1支（含彈匣1個）、子彈6顆（起訴書誤為7顆）
    （價值約新臺幣〈下同〉2千5百元），經檢查上開手槍後，
    發現該手槍之槍管阻鐵未通，認為不具殺傷力，竟於94年3
    月1日前約1星期之某日，在桃園縣桃園市○○路54號，將上
    開槍彈贈與友人李傳文以供其子把玩 (涉嫌侵占部分未經起
    訴)。因甲○○於94年2月15日下午1時40分許，即至法務部
    調查局臺北縣調查站報案遭人恐嚇取財（經查明係丙○○冒
    用桃園縣政府警察局中壢分局刑事小隊長丁○○名義向甲○○恐嚇取財，並逕行取走前揭槍彈，嗣丙○○、符偉修基於
    共同犯意向甲○○恫稱要讓先前取得之槍枝變成有殺傷力之
    槍枝，使甲○○在監獄進進出出等情。而丙○○、符偉修上
    揭所涉恐嚇取財未遂罪，符偉修經臺灣板橋地方法院94年度
    易字第382號判處有期徒刑7月確定，丙○○經本院94年度上
    易字第2068號判處有期徒刑8月確定），案因疑涉中壢分局
    刑事小隊長丁○○，中壢分局亦併同偵辦，於偵辦過程中，
    自丙○○、符偉修處得知上揭槍彈已交付戊○○，中壢分局
    駐區督察李綜仁遂要求戊○○出具職務報告，以說明該槍彈
    之處理情形。戊○○明知該槍彈，業經其贈與他人，竟為隱
    瞞上情而基於登記不實之犯意，於94年3月1日上午，在桃園
    分局偵查隊辦公室，將「本小組小隊長黃星文於本小組值日
    時復驗該把手槍後確定係道具槍不具殺傷力後，指示職將該
    把手槍分解後丟棄，故該手槍目前已無從找尋」之不實事項
    ，登載於其職務上所掌之報告書中，並呈予桃園分局刑事組
    組長吳餘松及中壢分局駐區督察李綜仁而行使之，足以生損
    害於黃星文及警察機關對於案件偵查之正確性。嗣法務部調
    查局臺北縣調查站人員因偵辦丙○○、符偉修所涉恐嚇取財
    案件，欲尋找手槍為證，戊○○自知無法抵賴而主動交出上
    開槍彈，並於偵查中自白前將該槍彈交付李傳文之事實，而
    查悉上情。
二、案經臺灣板橋地方法院檢察署檢察官檢舉後呈請臺灣高等法
    院檢察署令轉臺灣桃園地方法院檢察署檢察官偵查起訴。
    理  由
一、訊據上訴人即被告戊○○雖對於上揭時地，將該槍彈贈與其
    友人李傳文供其子把玩，並於上開職務報告登載「本小組小
    隊長黃星文於本小組值日時復驗該把手槍後確定係道具槍不
    具殺傷力後，指示職將該把手槍分解後丟棄，故該手槍目前
    已無從找尋」等情坦承不諱，惟矢口否認有何職務上登載不
    實犯行，辯稱：其雖將該槍彈交給友人李傳文，但因該槍彈
    並無殺傷力，認為不構成刑事案件，主觀上以為是無人所有
    之報廢物，黃星文小隊長確曾指示其將上開槍彈分解丟棄，
    而其於出具前揭職務報告時，確實找不到該槍彈，故在職務
    報告上所記載之內容並無不實，事後始向李傳文詢問得知槍
    彈尚未經丟棄，乃主動交出。是其並無登載不實犯行，充其
    量只是處事疏忽而應負行政疏失責任云云。
二、經查：
（一）上揭事實，業據證人丙○○、符偉修就如何自甲○○取得
      手槍後，持以向被告報案，及被告受理之後，其等未將該
      槍彈帶離，留在被告處等情供述綦明，並經證人李傳文於
      原審證述：被告於前開時間，將該槍彈贈與其供子把玩等
      語（見原審卷第199至200頁）。證人黃星文於原審證稱：
      其未具體指示被告該槍彈如何處理，亦未告知被告將該槍
      彈分解丟掉，關於被告所寫之職務報告其並未看過，被告
      亦未告知該職務報告內容等情（見原審卷第64至65頁、第
      169、171、263頁）。證人即中壢分局駐區督察李綜仁於
      原審證稱：其因偵辦甲○○報案之案件，循線自丙○○、
      符偉修處得知槍彈已交付被告，而要求被告出具職務報告
      ，以說明手槍之處理情形，被告即向其提出上開職務報告
      。依規定，槍枝經鑑定不具殺傷力，不能自行隨便分解丟
      棄等情綦明（見原審卷第233至234頁、第260頁）。復有
      被告製作之上開職務報告（見第921號偵查卷第292頁）在
      卷可稽，且有上開手槍（含彈匣）扣於丙○○、符偉修恐
      嚇取財案件可資佐證（扣案之6顆子彈，已於該案確定後
      銷燬），經本院前審調取上開案卷及手槍（含彈匣）查明
      在案。而上開槍彈經鑑定結果，該黑色手槍1支（槍枝管
      制編號0000000000），認係仿BERETTA廠M9型半自動手槍
      製造之金屬玩具手槍，經檢視，槍管內具阻鐵，無法供發
      射彈丸使用，認不具殺傷力；送鑑子彈其中5顆，認均係
      由玩具金屬彈殼加裝底火帽而成，經檢視，均不具火藥及
      彈頭，均非為完整之子彈，認均不具殺傷力，另1顆，認
      係玩具金屬彈殼，有內政部警政署刑事警察局94年7月26
      日刑鑑字第0940099220號槍彈鑑定書及照片在卷可稽（見
      臺灣板橋地方法院94年度易字第382號丙○○、符偉修恐
      嚇取財等案卷第163至166頁）。
（二）被告雖辯稱：其主觀上認為手槍是無人所有之報廢物，且
      於上級追查時一時之間確實無法尋獲該把手槍，因而出具
      上開報告，完全無犯罪之動機云云，然查：
    １被告於警詢時即供稱：「當時符氏報案稱該護膚店老闆有
      違反槍砲彈藥刀械管制條例罪之嫌，但是經我查看該手槍
      之槍管阻鐵未通，係1把道具槍且不具殺傷力，故無從偵
      辦，並請符氏將該槍帶走，但符氏稱怕攜帶該手槍會有麻
      煩，故暫放在我辦公桌底下」（見第921號偵查卷第294頁
      ）；於原審亦稱：「（94年2月15日證人符偉修、證人丙○○是否有拿一把槍表示要報案？）有的，其二人表示從
      朋友處搶下來1把槍，請我幫他們看有無殺傷力，如有殺
      傷力，要帶我去抓持槍的人」「（當時你如何處理？）我
      看過後槍管沒有通，係道具槍，就請證人符偉修、證人丙○○將槍帶走」「我告訴他們那把槍沒有殺傷力，不構成
      刑案，所以請他們將槍帶走」「（當時他們如何回答？）
      證人丙○○表示既然不構成刑案，其帶回去也沒有用，且
      怕帶在身上會被警察查到。就要我將槍處理掉」（見原審
      卷第51頁）、「（當時你如何回答？）我沒有回答，我說
      隨便你，……就離開了」「（你有無當場要他們聯繫對方
      ？）沒有」（見原審卷第52頁）、「（你有無與其二人表
      示該把槍要如何處理？）沒有。當日我離開後就未再與其
      二人聯繫」「（該把槍你本來打算如何處理？）係玩具槍
      就將之丟掉」「（你係依照何規定將該把槍丟掉？）因其
      係玩具槍，不具殺傷力，我留著也沒有用，且我也聯繫不
      到對方，所以我就將槍丟掉」「（當初你何以未對證人符
      偉修、證人丙○○二人製作筆錄？）因我認為該把槍係玩
      具槍，不構成刑案，所以就未製作筆錄，且我已經行政處
      分過，因長官認為此部分應該要做筆錄」（見原審卷第53
      頁），足見被告當時明白認識該槍彈非丙○○、符偉修所
      有，而係他人所有之物，惟於檢視認無殺傷力後，雖請丙○○、符偉修攜離，但符氏兄弟唯恐有麻煩，故將該槍彈
      放在被告處，而被告當時亦未請符氏兄弟聯絡上揭槍彈所
      有人將該槍彈取回，事後亦未再就此事與符氏兄弟聯絡甚
      明。
    ２證人符偉修亦於原審證稱：「（當時那把槍係如何而來？
      ）我之前在板橋衣賞護膚店工作，老闆欠我1個多月之薪
      資，因積欠薪資之事我、我哥哥丙○○和店長、另1家分
      店店長約在衣賞樓下之永和豆漿店談判，因對方不肯還我
      薪資，且店長甲○○把他的手放進背包，欲拿東西，證人
      丙○○就將其背包搶過來，背包內有1把槍，該把槍已經
      上膛，我們不知道該把槍係真槍還是假槍，……證人丙○○就假扮警察，稱要將該把槍帶回桃園，背包內之其餘物
      品有交還甲○○」（見原審卷第46頁）、「（將槍交給被
      告戊○○時，其係如何處理？處理過程為何？）我們看到
      被告戊○○時，就照我剛才說的拿到槍的過程再與被告戊○○說一次，其就將該把槍拿去鑑識科鑑定，鑑定結果認
      為槍管內有阻鐵，沒有殺傷力，係道具槍，我與證人丙○○就沒有做筆錄，槍就留在被告戊○○處」「（被告戊○○有無稱槍沒有殺傷力，要你們拿回去？）沒有」（見原
      審卷第47頁）、「（當初帶槍找被告戊○○之目的為何？
      ）報案」「（你到警局後是否有表示要報案？）有」「（
      被告戊○○是否有告知係沒有殺傷力之槍？後來有無製作
      筆錄？）有，沒有」「（槍交給被告戊○○後，其表示係
      道具槍，你是否有要求將槍帶走？）沒有，因我留著也沒
      有用，所以才會留在警察局」等語（見原審卷第50頁），
      證人即桃園分局偵查員蔡連清亦於原審證稱：「（94年2
      月15日證人符偉修、證人丙○○帶槍到警局之事是否知悉
      ？）我知道」「（當時是否係被告與他們接洽？）是」「
      （當時你有無在場？）有」「當時有二個人到警局來，我
      不知道他們的實際姓名，他們有帶一把槍來找被告，他們
      說他們其中一人在三溫暖上班，老闆沒有給薪資，還拿槍
      出來恐嚇他們，說不要給薪資，老闆還有開槍，他們奮力
      將槍搶下來，就將槍拿到警局」等語（見原審卷第184頁
      ），益見符氏兄弟將上揭槍彈交給被告時，已初步說明如
      何取得該槍彈之經過情形，被告確已瞭解該槍彈非屬丙○○、符偉修所有；而於離去時，丙○○、符偉修並未要求
      攜離該槍彈，即留在被告處。
    ３被告另辯稱：小隊長黃星文確有指示其將該槍枝分解丟棄
      云云，惟證人黃星文並未指示被告分解丟棄，已如前述，
      且明確證稱：「（你休假回來後，有無看到該把槍？）被
      告有拿給我看說該把槍係道具槍，我沒有看，只是說好吧
      ，那就放著」「（你有無指示該把槍應如何處理？）無」
      「（你有無告知被告將該槍分解後丟掉？）沒有」「（依
      被告之陳述，此案件程序上應為如何處理？）依規定的話
      ，應寫一個簽呈給上面批示，說明槍無殺傷力」（見原審
      卷第64、65頁）、「我印象中，在被告跟我說有槍枝線索
      後約半個月，有一次辦公室要大掃除，我叫他將桌子下清
      理乾淨，不要擺那麼多東西……」（見原審卷第66頁）、
      「（你是否有叫被告將玩具槍或道具槍處理掉？）我係叫
      他將桌下不需要的東西處理掉」「（桌下不需要的東西是
      否有包含道具槍或玩具槍？）我告訴被告你的東西該繳就
      繳，不需要就處理掉」「被告有將槍拿給我看，說該槍槍
      管沒有打通，沒有殺傷力，且蔡連清也看過，也認為沒有
      殺傷力，但我沒有看，我也沒有指示其要將槍分解丟棄」
      「（你看完後是否要被告自行處理？）是」（見原審卷第
      169至170頁）、「（你前述要被告處理的意思，是否依規
      定可以處理掉就處理掉，還是不管規定如何就處理掉？）
      依規定處理」「（被告擅自處理槍枝是否係依據你的指示
      而為？）我沒有明確指示其要分解丟掉」（見原審卷第
      171頁）、「我只有在大掃除該次叫被告將槍處理，但在
      報案隔日被告拿槍給我看時，我並沒有叫他將槍處理」「
      （報案隔日被告拿槍給你看時，你如何指示？）我叫被告
      先放在他那裡」「（放在被告那邊要被告如何處理？）我
      沒有指示，直到大掃除時才說上開那段話」（見原審卷第
      172 頁）、「（你當時有無指示被告將槍枝拆解、丟掉？
      ）因為那時候環境大掃除，隊長指示我們每個人辦公桌及
      附近環境要清理乾淨，而比較不重要的東西，我們才會放
      在辦公桌底下，若重要的證物一定會放在櫃子裡面，而我
      的意思是這些東西該處理就要處理，該繳回就要繳回」（
      見原審卷第253頁），則黃星文小隊長並未指示被告將該
      槍彈分解丟棄，只是於事後大掃除時，為環境整潔而要求
      將物品整理乾淨。被告明知該槍彈非屬丙○○、修偉修所
      有，所有權人甲○○亦未表示拋棄之意，且係丙○○、符
      偉修逕自甲○○處取來，可能涉及其他案件之證物，竟為
      推免己身不得任意處分之罪責，強將黃星文小隊長事後大
　　　掃除時所為清理環境之指令辯以於收下該槍彈之初即經指
　　  示分解丟棄，自不足採。
    ４至證人黃星文雖曾稱：沒有殺傷力的槍可以任由處理（見
      原審卷第66頁），報案物品，如果偵查員認定不成案，也
      沒有上簽呈的話，就自己處理掉（見原審卷第167頁），
      如果沒有殺傷力的話，所謂自行處理與分解丟棄可以解釋
      為同一意思云云（見原審卷第170頁）。惟綜觀其前後所
      述，仍以不須扣案或發還為前提，並非槍彈一旦經檢視無
      殺傷力，即可當作廢棄物而任意處理。自不得執此認為被
      告可任意處置之依據。
（三）被告又辯稱：其職務報告上所載內容並無不實，且內容有
      告知黃星文小隊長云云，惟：
    １被告係將該槍彈送給友人李傳文供其子把玩，且黃星文小
      隊長從未具體指示被告將該槍彈分解，已如前述，故被告
      職務報告所記載內容，顯與事實不相符合。又上開報告既
      為因被告負責刑事偵查業務，而受理證人丙○○、符偉修
      持槍彈前來報案，嗣因另案偵辦之需要而追查該槍彈之下
      落，被告應負責警察機關人員之要求，為交代該槍彈處理
      之情形所製作，性質上自應屬公務員於職務上所掌之公文
      書，且上開槍彈係丙○○、符偉修所涉恐嚇取財等案件之
      重要證物，而被告於其所製作上開報告登載前開不實事項
      ，並呈給桃園分局刑事組組長吳餘松及中壢分局駐區督察
      李綜仁而行使之，則將使負責偵辦丙○○、符偉修所涉恐
      嚇取財等案件之警察機關，誤認該槍彈已無從找尋作為該
      案之證物，自足以生損害於警察機關對於案件偵查之正確
      性。至於被告事後有否將該槍彈找出交付，無涉於製作上
      開職務報告已具登載不實故意之認定。
    ２證人李綜仁於原審證稱：「（後來為何會在3月5日對戊○○製作一份警詢筆錄？）因為案件送長官批示後，長官說
      槍是很重要的證物，叫我再去問戊○○槍能否找到，所以
      我就直接去桃園刑事組找他，並製作一份訪談筆錄」「（
      戊○○當時是如何說的？）我問他按照報告內容說該枝玩
      具槍已拆解丟棄是否屬實，他說他本來以為槍枝已經丟掉
      ，結果在辦公桌下找到槍枝」「（戊○○稱有向小隊長報
      告此事，你們是否有向黃星文製作訪談筆錄？）沒有訪談
      筆錄，只有電話問小隊長查詢，問他知不知道戊○○有受
      理玩具槍的事情，小隊長說他知道」「（戊○○在報告中
      是記載是依照小隊長的指示，你有無問小隊長有無指示戊○○？）我有問他，小隊長說他確實有指示戊○○」「（
      當時有無問黃星文如何指示戊○○的？）我有告訴他戊○○報告的內容是說『小隊長於本小組值日時復驗該把手槍
      後，確定係道具槍不具殺傷力，指示戊○○將該把手槍分
      解後丟棄』，黃星文怎麼說我沒有印象」（見原審卷第23
      4至236頁）、「（能否確認有與黃星文有表示他有看過那
      把槍，並指示戊○○把槍拆解丟棄？）我看過報告內容後
      ，有詢問黃星文，他說他知道這件事情，至於他有無說他
      看過那把槍，我沒有印象」「（黃星文有無表示他不曾指
      示戊○○將槍枝拆解丟棄，只是要求戊○○將辦公室環境
      整理清潔？）沒有印象，但若是黃星文當時有表示不同意
      見，我在報告上會作不同的說明」（見原審卷第241至242
      頁），嗣又稱：「我上次作證後有再想了很久，並有調我
      之前所寫之簽呈出來看，因事隔已久，我只記得我有催報
      告，其餘細節我已經忘記了，不是很確定」「……我確認
      我有與證人黃星文小隊長聯繫催被告趕快交報告，但是否
      在收到報告後有再與證人黃星文小隊長確認被告之報告內
      容，我不能確定」「（依照規定，槍枝經鑑定不具殺傷力
      之處理方式是否如被告報告內容所載？）不是，不能自行
      隨便分解丟棄」「（既然規定不是如此，在收到被告報告
      之後，是否有就被告所載之內容不符規定之處向報告內容
      提及之相關人即證人黃星文小隊長再為確認？）我記不太
      清楚」（見原審卷第260頁），則除確認先前有向黃星文
      小隊長詢問並請被告交出職務報告外，於收到被告職務報
      告以後是否有再向黃星文小隊長確認已印象模糊。惟綜觀
      其前後所述，依其記憶所及，於向黃星文小隊長瞭解時，
      黃星文並未說有指示被告將該槍彈分解丟棄一情，與證人
      黃星文所述相互一致。又依證人黃星文所述：因李綜仁督
      察一直催被告交出職務報告，故被告並未將上開職務報告
      給其看過，即直接交出去。而李綜仁只有於先前打電話來
      說叫被告要交職務報告，後來並未向其求證被告職務報告
      所載內容等情（見原審卷第263頁），參以上開被告之職
      務報告上並無李綜仁註記之黃星文有何不同意見，足見李
      綜仁應係僅於被告交出職務報告以前向黃星文詢問過此事
      ，而於被告交出職務報告之後，即未再向黃星文告知並求
      證該職務報告所載之內容是否屬實。否則，李綜仁之印象
      中，既係黃星文表示未曾指示被告將該槍彈分解丟棄，則
      倘其事後有再向黃星文求證，理應於該職務報告中註記不
      同意見。正因未再求證，而只有先前之印象，故未予註記
      。
（四）至證人丁○○於本院結稱：丙○○提供的線報價值蠻少的
      ，舉例來說，情報正確一件是1000元，花5000元在他身上
      得到有用的是一件，但在其他線民上花5000元得到是5 件
      ；及證人乙○○於本院所證：我與被告同一小隊期間，小
      隊是有幾把沒有殺傷力的玩具槍，小隊長黃星文有要我們
      把抽屜內不必要東西處理掉，如何處理，因我本身沒有玩
      具槍，所以不清楚等語。另證人丙○○亦證稱：我與弟弟
      曾從甲○○身上搶一把玩具手槍（按為本件玩具手槍），
      交給被告，後來桃園分局鑑識科說是道具槍，沒有殺傷力
      ，後來甲○○有電話說要我還給他，我說己經交給分局，
      沒有辦法拿回來，被告亦沒有請我帶走槍等情。惟查上開
      證人三人所證，均與本件待證事實並無關連性，尚難據為
      有利被告之認定，併此說明。
（五）綜上所述，本件事證明確，被告所辯伊無登載不實犯行，
      充其量只是處事疏忽而應負行政疏失責任云云，無非事後
      飾詞卸責，委無足採，其登載不實之犯行堪以認定。
三、按修正前刑法第10條第2項規定：「稱公務員者，謂依法令
    從事於公務之人員」，修正後規定：「稱公務員者，謂下列
    人員：一、依法令服務於國家、地方自治團體所屬機關而具
    有法定職務權限，以及其他依法令從事於公共事務，而具有
    法定職務權限者。二、受國家、地方自治團體所屬機關依法
    委託，從事與委託機關權限有關之公共事務者」，貪污治罪
    條例第2條亦配合上開刑法公務員定義之修正，將「依據法
    令從事公務之人員，犯本條例之罪者，依本條例處斷；其受
    公務機關委託承辦公務之人，犯本條例之罪者，亦同」，修
    正為：「公務員犯本條例之罪者，依本條例處斷」。而被告
    為桃園分局偵查員，經其供明在卷，並有94年2月15日到勤
    之值勤登記表在卷可參（見第921號欲本卷前審第296頁），
    無論修法前後，被告行為時之身分均符合刑法上所稱之公務
    員，並無二致，是此部分並無比較新舊法之問題。核被告將
    上開不實事項登載於其職務上所製作之報告書中，並提出行
    使之所為，則係犯刑法第216條、第213條之行使登載不實公
    文書罪，所為不實登載之低度行為已為高度之行使行為所吸
    收，不另論罪。
四、原審認被告所犯罪證明確，予以論罪科刑，固非無見。惟查
    刑法修正前第五十五條所定之犯一罪而其方法或結果之行為
    犯他罪者之牽連犯，係指行為者意念中祇欲犯某罪，而其實
    施犯罪之方法，或其實施犯罪之結果，觸犯行為人目的以外
    之其他罪名而言。亦即必須以犯一罪之方法行為犯他罪，或
    以犯一罪之結果行為犯他罪，方有牽連關係可言。原判決既
    認定：被告將職務上持有之非公用財物，即符偉修兄弟提出
    之不具殺傷力之玩具手槍、子彈侵占入己。嗣因警、調機關
    偵辦另案，而得知上開槍、彈已交予被告，中壢分局駐區督
    察李綜仁遂要求被告出具報告，被告為隱瞞其侵占之犯行，
    而基於登載不實之犯意，於其報告書中為不實之記載並提出
    行使等情。則被告侵占之初本無簽寫報告並於其上為不實登
    載而提出行使之犯意，其所犯行使登載不實公文書亦非其侵
    占之當然結果，乃原判決理由說明以：被告所犯二罪間，有
    原因結果之牽連關係，為牽連犯，應從一重之侵占職務上持
    有之非公用私有財物罪處斷；並謂：檢察官雖僅就被告上開
    行使登載不實公文書犯行提起公訴，惟其所涉侵占職務上持
    有之非公用私有財物部分犯行，與經起訴之事實，有牽連犯
    裁判上一罪之關係，基於審判不可分之原則，為起訴效力所
    及，應併予審理云云，尚有未洽。被告上訴，否認犯罪，雖
    無理由，惟原判決既有可議，自應由本院予以撤銷改判。爰
    審酌被告之素行、智識程度、犯罪目的、手段、犯罪情節、
    與違反官箴造成政府威信之影響程度等一切情狀，量處有期
    徒刑1年。又被告犯罪在96年4月24日以前，合於中華民國96
    年罪犯減刑條例第2條第1項第3款之規定，依法減其刑期2分
    之1為有期徒刑6月。末查被告前未曾因故意犯罪受有期徒刑
    以上刑之宣告，有本院被告前案紀綠表1份在卷可按，本院
    認被告受此偵審訴訟程序及刑之宣告等教訓，當知警惕，信
    無再犯之虞，所宣告之刑以暫不執行為適當，爰併宣告緩刑
    2年，以勵自新。
據上論斷，應依刑事訴訟法第369條第1項前段、第364條、第299
條第1項前段、刑法第216條、第213條、第74條第1項第1款、中
華民國96年罪犯減刑條例第2條第1項第3款、第7條第1項第2項，
，判決如主文。
本案經檢察官吳國南到庭執行職務。
中　　華　　民　　國　　96　　年　　10 　月　　18　　日
 　　　　　 刑事第十六庭  審判長法　官  葉騰瑞
                                法　官　莊明彰
                                法　官　吳鴻章
以上正本證明與原本無異。
如不服本判決，應於收受送達後十日內向本院提出上訴書狀，其
未敘述上訴之理由者並得於提起上訴後十日內向本院補提理由書
（均須按他造當事人之人數附繕本）。
                                書記官  魏淑娟
中　　華　　民　　國　　96　　年　　10　　月　　18　　日
附錄：本案論罪科刑法條全文
中華民國刑法第216條
（行使偽造變造或登載不實之文書罪）
行使第 210 條至第 215 條之文書者，依偽造、變造文書或登載
不實事項或使登載不實事項之規定處斷。
中華民國刑法第213條
（公文書不實登載罪）
公務員明知為不實之事項，而登載於職務上所掌之公文書，足以
生損害於公眾或他人者，處 1 年以上 7 年以下有期徒刑。
